# 请教陈版，集团内部股权转让问题

提问人：hejie203055 时间：2019-10-09 12:35:39
A 非同一控制下收购于 2018 年 5 月取得 B 公司 100%股权，投资成本1000 万元，形成商誉 100 万，A 公司于 2019 年 4 月 30 日将 B公司51% 股权转让给全资子公司 C，转让价款为 550 万元，定价基准以 2018年 12 月 31 日 B 公司的净资产金额确定，合并日（ 2018 年 4 月 30日）B 公司在 A 公司合并报表中净资产金额是 1200 万元，对 A 公司合并报表结果跟转让前的结果不会有影响，但A 公司和B 公司的个体报表应当如何账务处理？
（ 1 ）A公司：借：银行存款 550 万
贷：长期股权投资-B 公司 510 万
贷: 投资收益 40 万
对剩余 49% 的股权是否应考虑成本法转权益法，对剩余长期股权进行追溯调整（我个人理解不用追溯，因为控制权未发生变化），那后续 A 公司个体报表而言对 B公司的 49%投资是否应当按权益法核算呢？
（ 2 ）C公司 (按同一控制下合并进行账务处理）
借：长期股权投资 612 万（1200*51%）
贷：银行存款 550 万
贷：资本公积 62 万
（ 3 ）A合并报表时
借：投资收益 40 万
借：资本公积 62 万
贷：长期股权投资 102 万
请教陈版，我这样理解的个体报表账务处理是否正确？

回答人：chenyiwei
你的账务处理意见基本合理。A 处置 51%股权给 C 后，继续保持对B 的控制权，所以继续持有的 49% 股权不应改变核算方法，继续按成本法核算。

提问人：hejie203055 时间：2019-10-10 16:57:14
补充请教：A公司确定投资收益有没有问题，是否会认定为权益性交易

回答人：chenyiwei
A 的单户报表层面，在确定交易具有合理商业理由且作价公允的前提下可以确认处置损益。